# 处置联营企业部分股权账务处理

提问人：一云 时间：2019-07-29 11:02:01
陈老师：《证监会 2018 年上市公司会计监管报告》中提到：上市公司处置联营企业部分股权但未丧失重大影响，在确认处置损益时，未将长期股权投资账面价值中包含的内含商誉金额按比例结转---------请老师能举一个实务例子说明该事项应该如何账务处理吗？ 多谢！
一云

回答人：chenyiwei
根据《企业会计准则第 2 号——长期股权投资（ 2014 年修订）》第十七条：
“处置长期股权投资，其账面价值与实际取得价款之间的差额，应当计入当期损益。采用权益法核算的长期股权投资，在处置该项投资时，采用与被投资单位直接处置相关资产或负债相同的基础，按相应比例对原计入其他综合收益的部分进行会计处理。”
处置联营企业部分股权但未丧失重大影响，不属于 “跨越会计处理界线”，不需要对处置后的剩余股权按公允价值重新计量，但在计算处置部分股权的损益时，需按比例转出长期股权投资的账面价值，这自然也包含了当初取得成本中隐含的商誉成分，应同步按比例转出，并纳入处置损益计算。

提问人：bookstorys 时间：2019-07-29 22:11:08
原是重大影响，按市价再购入一部分股权，但仍是重大影响。这种情况下需要对股权按新的公允价值重新计量吗？如果不需要，前后两次股权的成本不同，后期要注意什么吗？

回答人：chenyiwei
不应对原持有的股权进行重新计量。后续权益法核算时，对两次取得的股权投资对应的股权比例分别按照取得投资时被投资方各项可辨认净资产的公允价值调整其净利润后，再分别按两次取得的股权比例计算投资收益。